---
title: "Valorisation des données OSCEAN produites en Bretagne du 1er Janvier 2025 au 31 Décembre 2025"
author: "Josselin BARRY"
date: "`r format(Sys.time(), '%d %B %Y')`"
always_allow_html: true
output:
  html_document:
    toc: true 
    toc_depth: 4 
    toc_float: true 
    number_sections: true  
    theme: cerulean 
    highlight: tango 
    
---

```{r setup, include=FALSE}
knitr::opts_chunk$set(echo = FALSE, message = FALSE, warning = FALSE)
```

```{r,}
library(tidyverse)
library(knitr)
library(kableExtra)
library(sf)
library(png)
library(plotly)
load(file = "data/outputs/oscean_2025.RData")

```

# Les données OSCEAN :

## La structuration des données :

Deux tables de données sont issues de l’application OSCEAN : 

* Les **données de contrôles** (`r nrow(table_interventions %>% filter(type == 'controle'))  %>% format(scientific=FALSE, big.mark=" ")` contrôles),

*	Les **données d’infractions** (`r nrow(infractions_totales) %>% format(scientific=FALSE, big.mark=" ")` infractions).
A noter que de `r nrow(table_interventions %>% filter(type == 'infraction_ng'))  %>% format(scientific=FALSE, big.mark=" ")` infractions (soit `r round(nrow(table_interventions %>% filter(type == 'infraction_ng'))*100/nrow(table_interventions %>% filter(type == 'infraction' | type == 'infraction_ng')))` % des infractions) restent encore non géoréférencées, ce qui pénalise l'exploitation cartographique qui peut en découler.

Le cumul de ces deux données constitue la notion d’**intervention**. 
Attention toutefois, **afin d'éviter de doublonner des interventions, les infractions issues d'un contrôle administratif ont été supprimées** car déjà comptabilisées au titre d'un contrôle non-conforme.

Cela représente ainsi `r nrow(table_interventions) %>% format(scientific=FALSE, big.mark=" ")` interventions en 2025 pour la région Bretagne.

Ces données contiennent notamment des informations concernant :

* la thématique, 

*	le service, 

*	la date,

*	le positionnement géographique.

*	Les contrôles contiennent également une information sur la conformité.

Par soucis de simplification et de bonne compréhension de la donnée, l’**intitulé de la thématique a été réaffecté en 10 classes** :

*	Espaces protégés, 

*	Espèces, 

*	Gestion qualitative de l’eau,

*	Gestion quantitative de l’eau,

*	Pêche en eau douce,

*	Pêche maritime,

*	Police de l’environnement marin,

*	Police sanitaire,

*	Préservation des milieux aquatiques,

*	Sécurité à la chasse.

## Attention :

*	Une infraction n’est pas toujours issue d’un contrôle (nombreuses flagrances notamment).

*	Un contrôle non-conforme ne se retrouve pas systématiquement dans la table de données des infractions (la suite d’un contrôle non-conforme est soit une procédure judiciaire, soit un Rapport de Manquement Administratif (RMA) ou de ne pas être relevé, sur avis du procureur).

*	Il peu y avoir une légère sur-représentation des infractions dans les interventions si le contrôle non-con²forme dont elle est issue n'est pas indiqué comme faisant suite à un contrôle administratif, elle sera alors compatibilisée deux fois (un contrôle non-conforme + une infraction) alors qu’il s’agit d’une seule et même infraction.  

# Distribution des données :

# L'analyse des données :

Voici les principales distributions de valeurs des `r nrow(table_interventions)  %>% format(scientific=FALSE, big.mark=" ")` interventions réalisées  en Bretagne par les services de l'OFB en matière de police, entre le 1er Janvier 2025 et le 31 Décembre 2025 :

## La nature et la conformité des interventions selon le service :

Sous forme de graphique :

```{r,}
histo_conformite_service_interventions
```

Sous forme de table de synthèse :

```{r,}
synth_conformite_entite %>%
  kbl() %>%
  kable_styling(bootstrap_options = c("striped", "hover", "condensed"), font_size = 10, fixed_thead = T) %>%
  column_spec(2, bold = T) %>%
  column_spec(3, bold = T) %>%
  column_spec(4,italic = TRUE, bold = F) %>%
  column_spec(5,italic = TRUE, bold = F) %>%
  column_spec(6,italic = TRUE, bold = F) %>%
  column_spec(7, bold = T) %>%
  column_spec(8,bold = T) %>%
  row_spec(7, bold = T, background = "#66CCEE") %>%
  column_spec(1, bold = T, background = "lightgrey")  
```

## La nature et la conformité des interventions selon la thématique :

Sous forme de graphique :

```{r,}
histo_conformite_thematique_interventions
```

Sous forme de table de synthèse :

```{r,}
synth_thematique_entite %>%
  kbl() %>%
  kable_styling(bootstrap_options = c("striped", "hover", "condensed"), font_size = 10, fixed_thead = T) %>%
  column_spec(2, bold = T) %>%
  row_spec(7, bold = T, background = "#66CCEE") %>%
  column_spec(1, bold = T, background = "lightgrey") 
```

## La thématique d'intervention selon le service :

```{r,}
histo_thematique_service_interventions
```

A noter : Il est possible dans ce graphique de filtrer les thématiques d'intervention souhaitées (cocher/décocher les classes de votre choix).

## Le service d'intervention selon la thématique :

```{r,}
histo_service_thematique_interventions
```

A noter : Il est possible dans ce graphique de filtrer les thématiques d'intervention souhaitées (cocher/décocher les classes de votre choix).

## La thématique d'intervention selon la date :

```{r,}
histo_thematique_intervention_date_2025
```

## Le service d'intervention selon la date : 

```{r,}
histo_service_intervention_date_2025
```

# Les productions cartographiques :

**ATTENTION : ces cartographies ont été réalisés à partir des interventions dont le géoréférencement a pu être exploité (140 infractions ne disposent pas de géoréférencement). Le décompte des interventions est ainsi réalisé sur l'ensemble des données Oscean, mais les cartes représentent uniquement celles ayant fait l'objet d'un géoréférencement.**

## Les cartes par représentation ponctuelle :

Cette série de cartes permet de visualiser, sous forme de nuage de points, la **localisation précise de chacune de ces interventions** dans le territoire, en fonction de différentes variables : 

*	Selon la **thématique** 

*	Selon la **conformité** 

## Les cartes par densité :

Les cartes ponctuelles ne permet cependant pas de visualiser un "empilement" d’interventions qui seraient positionnées au même endroit (plusieurs infractions issues d’un même contrôle, localisations rattachées au centroïde d’une commune, …).

Il est donc intéressant de **synthétiser par maille de territoire ces données** pour mieux en percevoir la densité, de manière globale et selon chacune des thématiques de contrôle.

Cette densité d’intervention permet de territorialiser notre présence en matière de police sur le territoire, sans préjuger du caractère infractionnel.

**Indicateur :** 

Proportion du **nombre d’interventions sur une thématique par rapport à l’ensemble des interventions** (0-100 : poids de la thématique dans nos choix d’interventions).

# Github :

La donnée a été retraitée sous R et ce rapport d'analyse créé sous Rmarkdown.

Le [projet R réalisé pour analyse](https://github.com/josselinbarry/valorisation_oscean) est accessible depuis github et peut être librement réutilisé.